【裁判字號】    95,易,2064
【裁判日期】    951229
【裁判案由】    竊盜
【裁判全文】
臺灣高雄地方法院刑事判決              95年度易字第2064號
公  訴  人  臺灣高雄地方法院檢察署檢察官
被      告  甲○○
上列被告因竊盜案件，經檢察官聲請簡易判決處刑（95年度偵字
第26097 號），本院認不宜以簡易判決處刑，改以通常程序判決
如下：
    主  文
甲○○攜帶兇器竊盜，處有期徒刑陸月，如易科罰金，以銀元參
佰元（即新台幣玖佰元）折算壹日。又意圖為自己不法之所有，
而侵占離本人所持有之物，處罰金新臺幣肆仟元，如易服勞役，
以新臺幣壹仟元折算壹日。
    事  實
一、甲○○基於意圖為自己不法所有之犯意，於民國94年5 月間
    （聲請簡易判決處刑書誤載為95年5 月間）某日某時許，在
    高雄市○○區○○路152 巷22號附近地下室，持其所有客觀
    上足對人之生命、身體、安全構成威脅，可供兇器使用之金
    屬製螺絲起子1 支，以將乙○○所有車牌號碼YEE-613 號機
    車車頭燈（上有機車烙碼：SG20JB -000000 0；價值新台幣
    1 千元）之螺絲卸下之方式，竊取該機車車頭燈得手後，將
    之裝置於其所騎乘車號YED-887 號機車上使用。另於95年7
    月27日上午7 時許，在台南縣隆田村新中新兵中心第五營第
    三連床鋪下，拾獲丙○○所有，於95年7 月4 日下午3 時許
    ，在該連置物櫃內遭竊之普通重型機車駕駛執照，竟基於侵
    占離本人持有物之犯意，予以侵占入己。嗣於95年10月1 日
    凌晨2 時20分許，甲○○騎乘前開機車搭載不知情友人林義
    雄，行經高雄市○○區○○路、忠言路口時，因形跡可疑為
    警攔查，發現其車頭燈上烙碼與機車引擎號碼不同及自其身
    上扣得丙○○駕照，始悉上情。
二、案經高雄市政府警察局移請臺灣高雄地方法院檢察署檢察官
    偵查後起訴。
    理  由
一、按本件被告甲○○所犯係死刑、無期徒刑、最輕本刑為3 年
    以上有期徒刑以外之罪，其於準備程序就前揭被訴事實為有
    罪之陳述，經受命法官告知簡式審判程序之旨，並聽取其與
    公訴人之意見後，本院認無不得或不宜改依簡式審判程序進
    行之處，爰依刑事訴訟法第273 條之1 第1 項、第284 條之
    1 ，裁定本件由受命法官獨任進行簡式審判程序，合先敘明
    。
二、上開事實，業據被告於偵查及本院審理中坦承不諱，核與證
    人即被害人乙○○之母陳葉錦緞、丙○○證述機車車燈及機
    車駕照遭竊之事實相符，並有贓物認領保管單2 紙及相片4
    張在卷可憑，足認被告上開自白與事實相符。本案事證明確
    ，被告犯行，堪以認定，應予依法論科。
三、論罪科刑部分：
  (一)查被告為前揭竊取乙○○機車車燈犯行後，罰金罰鍰提高標
    準條例第2 條業已刪除，而刑法第41條第1 項前段關於易科
    罰金之折算標準已由舊法之銀元100 元、200 元、300 元修
    正為新臺幣1,000 元、2,000 元、3,000 元，因屬科刑規範
    事項之變更，其折算標準為裁判時所應諭知，自有就新舊法
    規定比較之必要，經比較新舊法結果，以被告行為時之舊法
    較為有利於被告，應就被告所為加重竊盜犯行，適用修正前
    刑法及罰金罰鍰提高標準條例之規定。
  (二)按刑法第321 條第1 項第3 款之攜帶兇器竊盜罪，係以行為
    人攜帶兇器竊盜為其加重條件，此所謂兇器，其種類並無限
    制，凡客觀上足對人之生命、身體、安全構成威脅，具有危
    險性之兇器均屬之，且祇須行竊時攜帶此種具有危險性之兇
    器為已足，並不以攜帶之初有行兇之意圖為必要（最高法院
    79年臺上字第5253號判例可資參照），本案被告持螺絲起子
    1 支竊取他人機車車燈，該螺絲起子雖未扣案，惟該起子乃
    係金屬製品，據被告到庭自承甚明，另由被告可持該起子將
    螺絲卸下，足認若非質地堅硬之物，應無法輕易為之，若持
    該螺絲起子用以攻擊人體，顯足以造成傷害，是認該螺絲起
    子客觀上可對人之生命、身體構成威脅，具有危險性，應屬
    刑法第321 條第1 項第3 款所定兇器。又查上開丙○○機車
    駕照並非本人所遺失，而係遭竊後，方在悖於本人意思之下
    脫離本人之持有者，自難謂為遺失物，而應認係脫離本人持
    有之物至明（最高法院50年臺上字第20 31 號判例意旨參照
    ）。
  (三)是核被告上開所為，係犯刑法第321 條第1 項第3 款之攜帶
    兇器竊盜罪、同法第337 條之侵占脫離本人持有之物罪。被
    告所犯上述2 罪，犯意各別，行為互殊，應予分論併罰。另
    被告前於94年間，因搶奪案件，經本院以94年度訴字第1036
    號判處有期徒刑10月確定，並於95年4 月29日縮刑期滿執行
    完畢等情，雖有臺灣高等法院被告前案紀錄表1 紙在卷可稽
    ，惟因本案被告係於上開徒刑執行完畢前之94年5 月間為本
    件竊盜犯行，自與累犯之構成要件有別，公訴人誤被告係於
    95年5 月間為竊盜犯行，而認有累犯適用，自屬有誤，應予
    敘明。爰審酌被告正值青壯之年，不思以正當方式取得財物
    ，竟貪圖私慾，即持兇器竊取他人之物，侵害他人之財產安
    全，復又任意侵占脫離他人持有物執為己用，所為甚有不該
    ，惟念其犯後坦承犯行，態度尚稱良好，所竊及侵占之財物
    價值非高，嗣又與被害人乙○○達成和解，有和解書1 紙在
    卷可稽等一切情狀，分別量處如主文所示之刑，並就被告所
    為竊盜犯行部分，諭知易科罰金之折算標準；所為侵占脫離
    本人持有物部分，斟酌被告所犯情節，教育程度高職畢業，
    家庭經濟狀況勉持等情，諭知以新臺幣1,000 元折算1 日為
    易服勞役之折算標準，以資懲儆。被告持之以竊盜之螺絲起
    子1 支，嗣已遭其丟棄滅失等情，據其到庭陳述甚明，自無
    庸對該螺絲起子為沒收之諭知。
據上論斷，應依刑事訴訟法第452 條、第299 條第1 項前段、第
273 條之1 第1 項，刑法第2 條第1 項前段、第321 條第1 項第
3 款、第337 條、第42條第3 項、修正前刑法第41條第1 項前段
、修正前罰金罰鍰提高標準條例第2 條、刑法施行法第1 條之1
，判決如主文。
本案經檢察官丁○○到庭執行職務。
中    華    民    國    95    年    12    月    29    日
                  刑事第十二庭  法  官  黃宗揚
以上正本證明與原本無異。
如不服本判決，應於收受送達後10日內向本院提出上訴書狀。
中    華    民    國    95    年    12    月    29    日
                                書記官  王壹理
附錄本件論罪科刑法條：
中華民國刑法第321條第1項第3款
（加重竊盜罪）
犯竊盜罪而有左列情形之一者，處 6 月以上、 5 年以下有期徒
刑：
三  攜帶兇器而犯之者。
中華民國刑法第337條
（侵占遺失物罪）
意圖為自己或第三人不法之所有，而侵占遺失物、漂流物或其他
離本人所持有之物者，處 5 百元以下罰金。
中華民國刑法施行法第1-1 條 (民國95年06月14日修正)：
中華民國94年1 月7 日刑法修正施行後，刑法分則編所定罰金
之貨幣單位為新臺幣。
94年1 月7 日刑法修正時，刑法分則編未修正之條文定有罰金者
，自94年1 月7 日刑法修正施行後，就其所定數額提高為30倍。
但72年6 月26日至94年1 月7 日新增或修正之條文，就其所定數
額提高為3倍。


司法院資訊處製作；財團法人民間司法改革基金會備份。
